# 租金减免

提问人：shinyhe2007 时间：2022-02-08 13:43:41
1 、根据新租赁准则，租金支付计入筹资活动，假设本年应付的金额为 100 万
2 、根据 10 号文新冠疫情减免的处理，相应的租金减免可以冲减损益。假设减免 30 万
3 、流量表列报是应该是筹资活动支出 70 万元？还是筹资活动 100 万，经营活动-30万

回答人：chenyiwei
筹资活动支出 70 万元。即仅反映实际发生的现金流。

提问人：wx_62821f19a21b 时间：2022-05-16 17:56:43
您好，想问下公司已使用新租赁准则，在 2022 年疫情影响下，某个月租金减半征收，这种情况下会计处理应该怎样做？

回答人：chenyiwei
首先要考虑是否符合《新冠肺炎疫情相关租金减让会计处理规定》（财会[2020]10号）、“财政部关于调整《新冠肺炎疫情相关租金减让会计处理规定》适用范围的通知”（财会[2021]9号）的适用范围；如果符合的，则管理层是否选择适用其中规定的简化处理方法。
如果符合条件，且选择适用上述文件规定的简化处理的，则可以参考财政部会计司发布的“新冠肺炎疫情相关租金减让会计处理应用案例——租赁准则（财会[2018]35号）（ 2021 年 6 月修订）”。（http://kjs.mof.gov.cn/zt/kjzzss/ ... 0210610_3717388.htm）

提问人：zwwsky123 时间：2022-06-20 16:52:14
陈老师，请问下，如期租相较原合同降低6%，但付款周期由原先的半年一付，变更为按季一付，这种情况，如何处理呢？

回答人：chenyiwei
按照一般的租赁变更处理，不一定适用新冠疫情相关租金减让特别规定。

提问人：MPACC10 时间：2022-06-26 09:36:27
请教陈老师：
A公司原来租赁 1000 平米，租金是1000/月，现在签订补充合同，退租一半面积 500 ，余下 500 租金第二季度按照 400 收取，第二季度后恢复500.退租收取违约金120.像这种情况是否适合减免简化处理规定？
有两种意思1.模拟按照先退租后减免，那么后一步符合减免规定。2.不符合减免规定，根据租赁准则 18 年， 28 条租金变更下规定，该补充协议租赁及减免是同一份一揽子合同，应根据 29 条租赁变更对整个合同（租金及第二季度租金减少）进行处理。
谢谢！

回答人：chenyiwei
退租按使用权资产和租赁负债同步减少处理。剩余部分的租金减免如果是疫情导致，则符合简化处理规定适用条件。